【裁判字號】    89,易,1690
【裁判日期】    890630
【裁判案由】    傷害
【裁判全文】
臺灣板橋地方法院刑事判決                        八十九年度易字第一六九０號
    公  訴  人  臺灣板橋地方法院檢察署檢察官
    被      告  甲○○
右列被告因家庭暴力罪之傷害案件，經檢察官提起公訴（八十九年度偵字第六三二０
號），本院判決如左：
    主  文
甲○○傷害人之身體，處有期徒刑月，如易科罰金，以佰元折算壹日。
    事  實
一、甲○○與乙○○係夫妻，二人間具有家庭暴力防治法第三條第一款所定之家庭成
    員關係，且彼此感情素來不睦，迭有爭執致已分居，甲○○於民國八十九月一月
    十日下午六時三十分許，前往臺北縣板橋市○○路○段九十三號一樓乙○○上班
    之高島生活健康廣場找乙○○，二人談及離婚、小孩照顧及金錢等問題時又發生
    口角爭執，當乙○○欲暫時離開之際，因不慎踢到甲○○腳部，甲○○竟基於傷
    害之犯意，先將乙○○推開致其下體撞上牆壁及腳踏車，再徒手毆打其頭部、手
    臂等處，致其受有右眼眶及右頰挫傷紅腫、鼻腫脹合併流鼻血、右前臂瘀斑約直
    徑一公分、右大陰唇腫，並一處擦傷約直徑一公分等傷害。
二、案經乙○○訴由臺北縣警察局板橋分局報請臺灣板橋地方法院檢察署檢察官偵查
    起訴。
    理  由
一、訊據被告甲○○固坦承於右揭時、地毆傷告訴人乙○○等情不諱，惟辯稱：係告
    訴人先踢伊腳部及打伊手部及臉部，伊才還手毆打云云。經查：右揭事實，業據
    告訴人於警訊及偵審中指訴綦詳，而告訴人受有右眼眶及右頰挫傷紅腫、鼻腫脹
    合併流鼻血、右前臂瘀斑約直徑一公分、右大陰唇腫，並一處擦傷約直徑一公分
    等傷害之情形，復有板新醫院診斷證明書、臺北縣立板橋醫院驗傷診斷書各乙紙
    附卷可稽，而被告既供承遭告訴人踢傷腳部並打傷臉部，惟其所提出之板新醫院
    診斷證明書卻未載明腳部及臉部受有傷害，僅載明右腕皮下瘀血及右大拇紅腫等
    傷害，衡情告訴人應未故意踢傷被告腳部及打傷其臉部，而被告所受上開傷害應
    係出手毆打告訴人後自己造成之結果，與告訴人無關；再本院於八十九年六月二
    日至現場勘驗結果：雙方爭執之現場設有三排運動器材，走道寬度約七十五公分
    左右，此有本院該日勘驗筆錄一件及現場照片二幀在卷可憑，足認現場空間狹窄
    ，進出不甚方便，則告訴人供稱欲暫時離開現場之際，不慎踢到被告腳部乙節，
    應與事實相符，從而，被告所辯上情，應係圖減輕罪責之卸詞，不足採信。罪證
    明確，被告犯行堪以認定。
二、核被告所為，係犯刑法第二百七十七條第一項之普通傷害罪，而其係對家庭成員
    故意實施身體上不法侵害之家庭暴力行為，構成家庭暴力防治法第二條第二項所
    定之家庭暴力罪。爰審酌被告之品行、智識程度、因與告訴人談及離婚、小孩照
    顧及金錢等問題發生爭執及遭告訴人不慎踢到腳部而予以毆打之動機、所受之刺
    激、傷害之手段，毆打後所造成之傷害程度，以及被告犯罪後之態度等一切情狀
    ，量處如主文所示之刑，以資懲儆，並諭知易科罰金之折算標準。
據上論斷，應依刑事訴訟法第二百九十九條第一項前段，刑法第二百七十七條第一項
、第四十一條，罰金罰鍰提高標準條例第一條前段、第二條，判決如主文。
本案經檢察官方伯勳到庭執行職務。
中      華      民      國      八十九      年     六     月    三十    日
                                      臺灣板橋地方法院刑事第三庭
                                          法  官  趙  義  德
右正本證明與原本無異。
如不服本判決應於送達後十日內向本院提出上訴狀。
                                          書記官  張  慧  玲
中      華      民      國      八十九      年     七     月     五     日
附錄本案論罪科刑法條全文：
刑法第二百七十七條第一項：
傷害人之身體或健康者，處三年以下有期徒刑、拘役或一仟元以下罰金。


司法院資訊處製作；財團法人民間司法改革基金會備份。
